---
title: "TVO papieren afname process"
author: "Adam Sasiadek"
date: "8 maart 2018"
output: html_document
editor_options: 
  chunk_output_type: console
---

```{r setup, include=FALSE}
knitr::opts_chunk$set(echo = TRUE)
```

# Introductie

In dit document worden de stappen beschreven om een successvolle papieren afname
in TestVision Online af te nemen.

## Assumpties

1.De docent is bekwaam met TV.
2.Secretariaaten zijn bekwaam met het inladen van data in TV.


## Workflow

De docent heeft een account in TV. 
De docent heeft een eigen map in TV.
De nodige rechten zijn toegekend aan de docent. 
De docent maakt vragen aan voor een toets.

De docent is klaar met vragen maken voor de toets.
De docent geeft aan de toetscoordinator door dat de toets klaar is.
De toetscoordinator stelt toets samen en publiceerd de toets. 
Toetscoordinator geeft aan planner door dat de toets kan worden ingepland. 
De planner maakt een afname aan. De studenten worden toegevoegd etc. 
De planner stuurt twee pdf versies van de toets aan de docent. 

De toets wordt afgenomen. 

De schrapkaarten worden ingescanned door het secretariaat. 
De resultaten worden ingelezen in TvO. 
De corrector kan beginnen met nakijken. 
De docent krijgt toegang tot de item analyses. 

Secretariaat verwerkt indien nodig de correcties op de items en publiceert de eindcijfers. 

## Sequence diagram

```{r}
library(DiagrammeR)
mermaid(width = 1280, height = 800 ,"
sequenceDiagram
  Note over Docent: Maakt de vragen. + Stelt de toets samen
  Docent->>Toetscoordinator: Vragen zijn klaar.
  Note over Toetscoordinator: Voert indien nodig redactieslag uit + publiceert de toets. 
  Toetscoordinator->>Secretariaat: Toets is gepubliceerd.
  Note over Secretariaat: Maakt toetsafname aan en voegt studenten (uit SiS) toe. 
  Note over Secretariaat: Print pdf versie van toets. 
  Secretariaat->>Docent: Pdf versie van toets.
  Note over Docent: Neemt de toets af. 
  Docent->>Secretariaat: Ingevulde schrapkaarten.
  Docent->>Corrector: Open vragen.
  Note over Corrector: Kijkt open vragen na. 
  Note over Secretariaat: Scant schrapkaarten in en zet gegevens in TestVision.
  Secretariaat->>Docent: Inlezen gelukt.
  Note over Docent: Goedrekenen van open vragen.
  Note over Docent: Bekijken item analyses & bepalen correcties.
  loop Samenwerking
    Docent->>Toetscoordinator: akkoord?
    Toetscoordinator->>Docent: Ja/Nee!
  end
  Note over Docent: Legt resultaten/Analyses vast.
  Docent->>Student: Je resultaten voor deze toets zijn online!
")
```
  
## Voordelen TVO over papieren afname

-Opbouw item bank
-Archief
-Extra check van tentamen door 3e persoon
-Student weet al waar de resultaten komen
-Husseling is makkelijk
-Future proof


## Nadelen TVO 

-Meer coordinatie bij de voorbereiding. 
-Nakijken van open vragen blijft een issue. 

## Oplossingen/Tegenargumenten

-Meer coordinatie, maar ook een test van je tentamen
-Misschien kunnen we de open vragen ook scannen en uploaden?




